---
title: "Disciplina BIE5798: Boas práticas e ferramentas da Ciência Aberta na ecologia"
author: "Wilson de Oliveira Souza"
output:
  html_document:
    df_print: paged
  pdf_document: default
---

## Lendo pacotes necessários para lidar com o dados

```{r PACOTES, warning =  FALSE, message = FALSE}
library(data.table)
library(tidyverse)
library(lubridate)
library(hms)
library(here)
```

## Definindo ambiente dos dados e lendo os dados

```{r DATA, warning =  FALSE}
path <- here::here("data", "raw", "2021_06_fito.csv") # Para usar o arquivo exemplo upado no github, utilize o arquivo "2021_06_fito_part.csv", pois o arquivo original possui +250MB
data <- fread(path)

head(data, n = 10)
```

## Resumo dos dados brutos

```{r RESUMO DOS DADOS BRUTOS}
data$pred <- as.factor(data$pred)

summary(data)

levels(data$pred)
```

## Organizando os dados

Aqui os dados de data e horário serão formatados

```{r ORGANIZANDO OS DADOS}
# Criando colunas data e hora
df <- data %>%
  as_tibble() %>% 
  transmute(class = pred, date_time = str_sub(names, 1, 23) %>% ymd_hms()) %>%
  mutate(cycle_rounded = round_date(date_time, "1 hour"))

# Contabilizando dados por classe agrupados por data e hora
df <- df %>% 
  dplyr::group_by(class, 
                  cycle_rounded = round_date(cycle_rounded, "1 hour")) %>%
  dplyr::summarize(n = n()) %>% 
  dplyr::ungroup() %>% 
  print()

# Reordenando colunas e substituindo NA por 0, pois neste momento o ciclo existe, mas a classe no ciclo pode não existir
df <- df %>% 
  tidyr::pivot_wider(names_from = class, values_from = n)
df[is.na(df)] <- 0

# Criando colunas para todos os ciclos (horários) existentes
cycles <- tibble(cycle_rounded = seq(ymd_hm("2021-06-01 00:00"),
                                     ymd_hm("2021-06-30 23:59"),
                                     by = "1 hour"))

# Unindo todos os ciclos com os ciclos obtidos
df_full <- dplyr::full_join(cycles, df)
```

## Salvando dados organizados

```{r SALVANDO DADOS}
path <- here::here("data", "processed", "2021_06_fito_processed.csv")
data <- fwrite(df_full, path)
```


## Resumo dos dados processados

Aqui os dados serão resumidos considerando a data, hora e as classes.


```{r RESUMO NUMÉRICO DOS DADOS PROCESSADOS}

```


```{r RESUMO GRÁFICO DOS DADOS PROCESSADOS, warning = FALSE}

plot_summary <- function(classe = df_full$chaetoceros, 
                         ylab = "Total Chaetoceros/hour",
                         xlab = "Date",
                         xbreak = "3 days",
                         titulo = "chaetoceros") {
  
  lims <- as.POSIXct(strptime(c("2021-06-01 00:00",
                                "2021-06-30 00:00"),
                              format = "%Y-%m-%d %H:%M"))
  
  ggplot(data = df_full) +
    geom_point(aes(x = cycle_rounded, y = classe),
               col = "red", size = 1) +
    geom_line(aes(x = cycle_rounded, y = classe),
              col = "black", linewidth = .5) +
    scale_x_datetime(breaks = xbreak) +
    labs(x = xlab, y = ylab,
         title = toupper(titulo)) +
    theme_test() +
    theme(axis.text.x = element_text(size = 15, face = "bold",
                                     family = "Times New Roman",
                                     angle = 45, hjust = 1,
                                     vjust = 1, color = "black"),
          axis.text.y = element_text(size = 15, face = "bold",
                                     family = "Times New Roman",
                                     color = "black"),
          axis.title.x = element_text(size = 16, face = "bold",
                                      family = "Times New Roman",
                                      color = "black"),
          axis.title.y = element_text(size = 16, face = "bold",
                                      family = "Times New Roman",
                                      color = "black"))
  
}

plot_summary()

```


## Análise espectral dos dados

Aqui é realizado uma análise espectral simples.

```{r ANÁLISE ESPECTRAL, warning = FALSE}
names(df_full)

# Cria dataframe com a classe especificada
df_classe <- df_full %>% 
  select(cycle_rounded, chaetoceros)

# Preenche NA's com o último valor observado - análise espectral não funciona com NA
# Há inúmeras formas de preencher esses NA's, essa é a mais simples
df_classe <- df_classe %>% 
  tidyr::fill(chaetoceros, .direction = "down")

# Espectro com remoção da tendência
resultado <- spectrum(I(df_classe$chaetoceros - mean(df_classe$chaetoceros)),
                      span = c(3, 3, 3, 3), 
                      log = c("no"), plot = F)

# Extração das frequências em uHz (X) e da variância do espectro (Y)
x <- resultado$freq / (3.6/1000)
y <- 2 * resultado$spec

# Plot
ggplot() +
  geom_line(aes(x = x, y = y), size = 1) +
  geom_point(aes(x = x, y = y), col = "black", size = .03) +
  scale_x_continuous(n.breaks = 10) +
  labs(x = "Frequency uHz") +
  theme_test() +
  theme(axis.text.x = element_text(size = 12, face = "bold", 
                                   family = "Times New Roman",
                                   color = "black"),
        axis.text.y = element_text(size = 12, face = "bold", 
                                   family = "Times New Roman",
                                   color = "black"),
        axis.title.x = element_text(size = 16, face = "bold",
                                    family = "Times New Roman",
                                    color = "black"),
        axis.title.y = element_text(size = 16, face = "bold",
                                    family = "Times New Roman",
                                    color = "black"), 
        strip.text = element_text(size = 14, face = "bold", 
                                  family = "Times New Roman",
                                  color = "black"))

```



